臺灣臺南地方法院民事裁定
111年度勞執字第31號
聲  請  人  陳滿臻  
            許德仁  
相  對  人  厚里開發事業有限公司


法定代理人  謝宏鈺  



上列當事人間因勞資爭議調解事件，聲請人聲請裁定准予強制執
行，本院裁定如下：
    主    文
聲請人與相對人於民國111年10月5日在國家科學及技術委員會南
部科學園區管理局成立之勞資爭議調解紀錄關於調解結果「（二
）資方（即相對人）願意給付勞方許德仁（即聲請人）111年8月
份工資70,000元；另給付勞方陳滿臻（即聲請人）111年8月份工
資58,000元、資遣費19,333元，及預告工資19,333元。」之內容
，准予強制執行。
聲請程序費用由相對人負擔。
    理    由
一、聲請意旨略以：兩造間之勞資爭議，於民國111年10月5日經
    國家科學及技術委員會南部科學園區管理局為勞資爭議調解
    ，並調解成立在案。相對人應依調解成立內容給付聲請人許
    德仁民國111年8月份工資新臺幣（下同）70,000元；給付聲
    請人陳滿臻111年8月份工資58,000元、資遣費19,333元及預
    告工資19,333元，詎相對人未依調解成立內容履行，爰依勞
    資爭議處理法第59條第1項規定，聲請就上開調解成立內容
    裁定准予強制執行等語。
二、勞資爭議經調解成立或仲裁者，依其內容當事人一方負私法
    上給付之義務，而不履行其義務時，他方當事人得向該管法
    院聲請裁定強制執行並暫免繳裁判費；有下列各款情形之一
    者，法院應駁回其強制執行裁定之聲請：一、調解內容或仲
    裁判斷，係使勞資爭議當事人為法律上所禁止之行為。二、
    調解內容或仲裁判斷，與爭議標的顯屬無關或性質不適於強
    制執行。三、依其他法律不得為強制執行。勞資爭議處理法
    第59條第1項、第60條分別定有明文。
三、聲請人主張兩造成立如其聲請意旨所述之勞資爭議調解內容
    之事實，業據提出國家科學及技術委員會南部科學園區管理
    局勞資爭議調解紀錄為證，堪信為真實。依該調解紀錄中調
    解結果欄所載，足認兩造確就相對人應給付聲請人許德仁11
    1年8月份工資70,000元；給付聲請人陳滿臻111年8月份工資
    58,000元、資遣費19,333元及預告工資19,333元之內容，已
    成立調解無誤。經核該調解成立之內容，並無勞資爭議處理
    法第60條各款所示情形，又聲請人主張相對人未依調解內容
    履行。從而，聲請人依勞資爭議處理法第59條第1項規定，
    請求就上開調解內容准予強制執行，為有理由，應予准許。
四、依勞資爭議處理法第59條第1項，非訟事件法第21條第2項，
    民事訴訟法第78條，裁定如主文。
中　　華　　民　　國　　111 　年　　10　　月　　12　　日
                  勞動法庭    法  官  羅郁棣
以上正本證明與原本無異。
如不服本裁定應於送達後10日內向本院提出抗告狀，並應繳納抗
告費新台幣1,000元整。
中　　華　　民　　國　　111 　年　　10　　月　　14　　日
                              書記官  周玉茹